臺灣臺中地方法院刑事判決　　　　　　100年度易字第1974號
公　訴　人　臺灣臺中地方法院檢察署檢察官
被　　　告　楊建全
上列被告因竊盜案件，經檢察官提起公訴（100年度偵字第2403
、第3343、第3344、第13872號），被告於準備程序中就被訴事
實為有罪之陳述，經告知簡式審判程序之旨，並聽取當事人之意
見後，裁定改以簡式審判程序判決如下：
    主    文
楊建全犯竊盜罪，處有期徒刑肆月。又犯竊盜罪，處有期徒刑肆
月，未扣案之鑰匙壹支，沒收。又犯竊盜罪，處有期徒刑肆月。
又犯竊盜罪，處有期徒刑肆月。又犯毀越門扇、牆垣、侵入住宅
竊盜罪，處有期徒刑拾月。應執行有期徒刑壹年陸月，未扣案之
鑰匙壹支，沒收。
    犯罪事實及理由
一、犯罪事實：
    楊建全意圖為自己不法之所有，先後為下列竊盜之行為：
(一)、民國99年12月6日22時40分許前之某時，利用職務之便，先
    在臺中縣大里市（現改制為臺中市○里區○○○路二段97號
    ，竊得其所任職之「浡洋鋼鋁有限公司」所有、車牌號碼為
    OC-7879號自小貨車之鑰匙1支後，於同日22時40分許，至臺
    中市○里區○○路○段103號前空地，復接續前開不法所有
    之竊盜犯意，以該鑰匙竊取「浡洋鋼鋁有限公司」所有、停
    放於該處之上開自小貨車，得手後供己代步之用。再於同日
    23時43分許，將上開車輛停回原處，並將竊得之上開鑰匙丟
    棄。
(二)、(1)100年1月10日5時許，在臺中市○區○○街二段20號，徒
    手竊取「榮裕貿易有限公司」所有、由潘義順管領之廠房鋁
    門窗20片（重185公斤）、廢鐵8公斤得手。
    (2)楊建全於竊得上開鋁門窗及廢鐵得手後，因贓物數量龐大
    無法徒手搬運，楊建全復另行起意，於100年1月10日8時44
    分許，在臺中市○區○○街二段27巷口，以自備之機車鑰匙
    1支（未扣案，仍置於楊建全位於台南之住處）竊取陳俊明
    所有、車牌號碼為B6-1001號自小貨車（車輛內有棉被2條，
    嗣經楊建全丟棄），得手後再將上開竊得之鋁門窗及廢鐵搬
    放在上開竊得之自小貨車內，駕車駛離現場。嗣於同日9時1
    分許，楊建全將前開竊得之鋁門窗及廢鐵，載往位於台中市
    ○○區○○路187號之「陛錩資源回收廠」，售與不知情之
    張耀薰，得款新台幣（下同）8,430元花用殆盡，楊建全嗣
    再於同日某時許，將上開自小貨車開回原處停放。
(三)、100年1月12日15時許，楊建全見王淑娟所有、車牌號碼為9U
    -8350號自用小客車（該牌照已註銷、未懸掛車牌）停放於
    臺中市南區樹德2巷26號前，因該車車門未上鎖且鑰匙放於
    車內，見有機可趁，開啟車門進入上開自小客車內，徒手竊
    取上開車輛及置於車內之車輛保險證1張得手，後並聯絡不
    知情之報廢車仲介業者林如松，表示要出賣報廢車輛，林如
    松乃聯絡不知情之吊車業者林建州（業經檢察官為不起訴處
    分）前往上開地點，拖吊9U-8350號自小客車。嗣林建州於
    同日17時4分許抵達，與楊建全議定以11,000元收購上開自
    小客車，並要求楊建全提供身分證影本、簽立報廢車輛買賣
    切結書及交付保險證和鑰匙，林建州則當場交付11,000元予
    楊建全，楊建全隨即離開該處。嗣林建州將9U-8350號自用
    小客車置放於其所駕駛之車牌號碼301-UX號拖吊車後車斗上
    正欲駛離之際，遭車主王淑娟之前夫賴金柱發覺阻止，經報
    警始知上情。
(四)、100年6月19日14時30分許，楊建全行經台中市○區○○街18
    3巷66號，見四下無人之際，認有機可趁，即翻越該屋牆垣
    ，並隨手持該屋大門邊之鏟子打破玻璃門後侵入屋內，並進
    入該屋2樓後搜尋財物，見屋內2樓衣櫃中有林龍玉所有金飾
    4 件（共價值6萬元），遂徒手竊取之而得手。嗣經屋主林
    龍玉發覺其住宅遭侵入並報警，為警於楊建全正欲離去之際
    ，以現行犯之身分將其逮捕，且扣得金飾4件等物（已發還
    林龍玉）。
二、被告所犯係死刑、無期徒刑、最輕本刑為3年以上有期徒刑
    以外之罪，被告於準備程序中就被訴事實為有罪之陳述，經
    告知簡式審判程序之旨，並聽取公訴人及被告之意見後，本
    院依刑事訴訟法第273條之1第1項規定，裁定進行簡式審判
    程序，且依同法第273條之2、第159條第2項之規定，不適用
    傳聞法則有關限制證據能力之相關規定，合先敘明。
三、證據名稱：
(一)被告楊建全於警詢、偵查及本院審理中之自白。
(二)證人即同案被告林建州於警詢及偵查中之證述。
(三)證人林如松、賴金柱、林騏濬、潘義順、陳俊明、張耀薰、
    林龍玉於警詢中之證述。
(四)證人陳世聰於本院審理中之證述。
(五)楊建全身分證影本、報廢車輛買賣切結書各1份。
(六)搜索扣押筆錄、贓物認領保管收據、現場圖、監視器翻拍畫
    面2紙、現場照片11幀。
(七)刑案現場繪測圖、監視器翻拍畫面4張、現場照片4張。
(八)收購資源回收物品資料登記表、傳票各1紙。
(九)監視器翻拍畫面7張、現場照片8張，
(十)搜索扣押筆錄、贓物認領保管收據、金泰銀樓鑑定單據、現
    場圖、現場照片10張。
四、核被告所為犯罪事實一(一)、(二)(1)、(二)(2)、(三)部分，係犯刑法
    第320第1項之普通竊盜罪（犯罪事實一(三)部分，業經公訴檢
    察官當庭更正，本院自應就更正後之犯罪事實予以審理）；
    犯罪事實一(四)部分，係犯刑法第321條第1項第1、2款之毀越
    門扇、牆垣、侵入住宅加重竊盜犯行。被告就犯罪事實一(一)
    之竊取OC-7879號自小貨車之鑰匙1支後，再竊取該車之犯行
    ，係在利用同一機會，在密接時間、地點就同一犯罪構成事
    實，本於單一犯意接續進行，以實現一犯罪構成要件之單一
    行為，而侵害同一被害人之財產法益，應視為數個舉動之接
    續實行，合為包括之一行為予以評價，應為接續犯。又被告
    就犯罪事實一(一)、(二)(1)、(二)(2)、(三)、(四)前後5次竊盜犯行，
    犯意各別，行為互殊，應予分論併罰。爰審酌被告素行非佳
    ，正值壯年，不思憑勞力賺取金錢，為圖一己之利，多次侵
    害他人財產，所竊得之財物部分已變賣得款花用，再參以被
    告已於犯罪後坦承犯行，態度尚稱良好，暨考量其其犯罪動
    機、手段、竊取財物之價值多寡、犯罪所生危害、智識程度
    為國中畢業（見警詢筆錄受詢問人之教育程度欄）等一切情
    狀，分別量處如主文所示之刑並定應執行刑。又鑰匙1支，
    雖未扣案，然係被告所有，供被告犯罪事實一(二)竊盜犯行所
    用之物，且現經被告置放於台南之住處，業經被告供陳明確
    （100年度偵字第2403號卷第109頁），應併予宣告沒收。
五、應適用之法條：刑事訴訟法第273條之1第1項、第299條第1
    項前段、第310條之2、第454條第1項，刑法第320條第1項、
    第321條第1項第1款、第2款、第51條第5款、第38條第1項第
    2款、第2項、刑法施行法第1條之1第1項、第2項前段。
六、如不服本判決，應於送達後10日內向本院提出上訴狀。
本案經檢察官張國強到庭執行職務。
中    華    民    國   100    年    8    月    19    日
                  刑事第十五庭  法  官  柯雅惠
以上正本證明與原本無異。
如不服本判決應於收受判決後10日內向本院提出上訴書狀，並應
敘述具體理由；其未敘述上訴理由者，應於上訴期間屆滿後20日
內向本院補提理由書（均須按他造當事人之人數附繕本）「切勿
逕送上級法院」。
                                書記官  廖健雄
中    華    民    國  100    年      8    月    19    日
附錄論罪科刑法條
刑法第320條
意圖為自己或第三人不法之所有，而竊取他人之動產者，為竊盜
罪，處五年以下有期徒刑、拘役或五百元以下罰金。
意圖為自己或第三人不法之利益，而竊佔他人之不動產者，依前
項之規定處斷。
前二項之未遂犯罰之。
刑法第321條
犯竊盜罪而有下列情形之一者，處六月以上、五年以下有期徒刑
，得併科新臺幣十萬元以下罰金：
一、侵入住宅或有人居住之建築物、船艦或隱匿其內而犯之者。
二、毀越門扇、牆垣或其他安全設備而犯之者。
三、攜帶兇器而犯之者。
四、結夥三人以上而犯之者。
五、乘火災、水災或其他災害之際而犯之者。
六、在車站、埠頭、航空站或其他供水、陸、空公眾運輸之舟、
車、航空機內而犯之者。